【裁判字號】    99,家聲,128
【裁判日期】    990810
【裁判案由】    選任特別代理人
【裁判全文】
臺灣臺南地方法院民事裁定             99年度家聲字第128號
聲  請  人  李麗雲
上列聲請人聲請為黃介慈、黃清及黃靖選任特別代理人事件
，本院裁定如下：
    主      文
選任黃文隆（男，民國○○○年○月○日生，身分證統一編號：
Ｚ000000000號）為未成年人甲○○、甲○○及甲○○於辦理被
繼承人黃聖哲遺產繼承登記事件之特別代理人。
聲請程序費用新臺幣壹仟元由聲請人負擔。
    理      由
一、按父母之行為與未成年子女之利益相反，依法不得代理時，
    法院得依父母、未成年子女、主管機關、社會福利機構或其
    他利害關係人之聲請或依職權，為子女選任特別代理人，民
    法第1086條第2項定有明文。
二、本件聲請意旨略稱：聲請人為未成年人甲○○（民國○○ 年○
    月○○日生，身分證統一編號：Ｚ000000000號）、甲○○（8
    1年1月17日生，身分證統一編號：Ｚ000000000號）及甲○
    （82年5月9日生身分證統一編號：Ｚ000000000號）之母
      親，甲○○、甲○○及甲○之父親黃聖哲於99年3月31 日
      死亡，留有遺產，茲因聲請人與甲○○、甲○○及甲○同
      為被繼承人黃聖哲之法定繼承人，聲請人復為甲○○、甲
      ○○及甲○之法定代理人，於辦理遺產繼承登記事宜時，
      即發生聲請人與甲○○、甲○○及甲○有利害關係，利益
      相反之情形，致無法辦理遺產繼承、分割，為此聲請人爰
      依民法第1086條第2項之規定，聲請選任未成年人之祖父
      黃文隆為未成年人甲○○、甲○○及甲○辦理被繼承人黃
      聖哲遺產繼承登記事件之特別代理人等語。
三、經查聲請人之上開主張，業據提出繼承系統表暨除戶謄本各
    1件、戶籍謄本3件為證，自堪認聲請人之主張為真實，且核
    黃文隆為相對人即未成年人甲○○、甲○○及甲○之祖父，
    其於聲請人所述辦理遺產繼承事件中，並非繼承人或具其他
    利害關係，亦無不適或不宜擔任該未成年人代理人之消極原
    因，黃文隆復具狀陳明願意擔任未成年人甲○○、甲○○及
    甲○在遺產繼承登記時之特別代理人，有同意書附卷可憑，
    堪信由黃文隆擔任此未成年人甲○○、甲○○及甲○之代理
    人，對其等之權益應可善盡保護之責任。從而，就該未成年
    人甲○○、甲○○及甲○對於被繼承人黃聖哲之遺產繼承事
    件，准依聲請人之聲請選任黃文隆為未成年人甲○○、甲○
    ○及甲○之特別代理人，爰裁定如主文所示。
四、依非訟事件法第21條第1項前段及第24條第1項，裁定如主文
    。
中    華    民    國    99    年    8    月     10    日
                  家事法庭    法  官  李杭倫
以上正本係照原本作成
如對本裁定抗告須於裁定送達後10日內向本院提出抗告狀，並應
繳納抗告費新臺幣1,000元整。
中    華    民    國    99    年    8    月     10    日
                              書記官  陳玉果

司法院資訊處製作；財團法人民間司法改革基金會備份。
